【裁判字號】    97,消債更,1204
【裁判日期】    980210
【裁判案由】    更生事件
【裁判全文】
臺灣臺北地方法院民事裁定          97年度消債更字第1204號
聲  請  人
即債務人    甲○○
                        之2
上列當事人聲請消費者債務清理事件，本院裁定如下：
    主  文
債務人甲○○自中華民國98年2月10日下午4時起開始更生程序。
命司法事務官進行本件更生程序。
    理  由
一、按法院開始更生程序之裁定，應載明其年、月、日、時，並
    即時發生效力。次按法院裁定開始更生或清算程序後，得命
    司法事務官進行更生或清算程序，必要時得選任律師、會計
    師或其他適當之自然人或法人一人為監督人或管理人。消費
    者債務清理條例第45條第1項、第16條第1項分別定有明文。
二、本件債務人主張：其前因收入無法因應家庭支出情形下，向
    合作金庫商業銀行股份有限公司、台北富邦商業銀行股份有
    限公司、國泰世華商業銀行股份有限公司、渣打國際商業銀
    行股份有限公司、臺灣新光商業銀行股份有限公司、陽信商
    業銀行股份有限公司、大眾商業銀行股份有限公司、中國信
    託商業銀行股份有限公司等多家金融機構申請信用卡、信用
    貸款，致累積債務達新台幣 (下同)0000000 元，有不能清
    償債務情事，後經依金融主管機關協調成立之中華民國銀行
    公會會員辦理消費金融案件無擔保債務協商機制與金融機構
    達成分期還款協議，同意自民國95年6月起，分120期以每月
    還款12929元方式償債，後因無法繼續繳款，於96年10月25
    日毀諾，停止繳款，現餘債務總額為0000000元，協商當年
    度全年薪資為353186元，96年全年度薪資收入為358753元，
    現任職於台勝企業有限公司擔任顧問，每月薪資收入實為
    25000元，而聲請人每月需負擔房屋租金10000元、水電瓦斯
    費2097元、電信費1198元元、交通費1200元、膳食費6000元
    等支出，實無能力繼續償還銀行要求還款金額，現無其他兼
    職工作，因不可歸責於己之事由，致使履行已成立之協商內
    容顯有困難，且其無擔保或無優先權之債務總額未逾1200萬
    元，復未經法院裁定開始清算程序或宣告破產，爰向本院聲
    請更生等語。經查：債務人所主張之上開事實，業據提出財
    產及收入狀況說明書、債權人清冊、債務人清冊、協商還款
    計劃表、財團法人金融聯合徵信中心當事人綜合信用報告、
    債務協商繳款明細、95、96年度綜合所得稅各類所得資料清
    單、扣繳憑單、收支明細表、薪資給付證明書、收據、勞工
    保險被保險人投保資料表、戶籍謄本、租賃契約書、財產歸
    屬資料清單、存摺等為證，核閱屬實，此外，本件又查無債
    務人有消費者債務清理條例第6條第3項、第8條或第46條各
    款所定駁回更生聲請之事由存在，則債務人聲請更生，應屬
    有據；並依上開規定命司法事務官進行本件更生程序，爰裁
    定如主文。又本件既准更生，聲請人聲請為保全處分，已無
    必要，附此明。
中    華    民    國    98    年     2    月    10    日
              民事第二十二庭法      官  熊志強
上為正本係照原本作成
本件不得抗告
本裁定已於98年2月10日下午4時公告。
中    華    民    國    98    年     2    月    10    日
                            書  記  官  黃鈺玲


司法院資訊處製作；財團法人民間司法改革基金會備份。
